【裁判字號】    95,易,631
【裁判日期】    950629
【裁判案由】    公共危險等
【裁判全文】
臺灣臺南地方法院刑事判決               95年度易字第631號
聲  請  人  臺灣臺南地方法院檢察署檢察官
被      告  甲○○
上列被告因公共危險等案件，經檢察官聲請以簡易判決處刑（95
年度偵字第7103號），本院認為不宜，改依通常程序審理，被告
於本院行準備程序中就被訴犯罪事實為有罪之陳述，本院合議庭
裁定由受命法官獨任行簡式審判程序，判決如下：
    主  文
甲○○漏逸煤氣，致生公共危險，累犯，處有期徒刑玖月。
    事  實
一、甲○○前有多項違反肅清煙毒條例、麻醉藥品管理條例及竊
    盜前科，最近一次係於民國八十七年間，因竊盜、違反肅清
    煙毒條例案件，分別經臺灣高等法院臺南分院及本院以八十
    七年度上易字第五五七號、八十七年度訴字第二００號判決
    判處有期徒刑一年六月、三年十月確定，經定其應執行之刑
    為有期徒刑五年，並與前案撤銷假釋之殘刑接續執行，甫於
    九十四年五月三十一日縮短刑期假釋出監並付保護管束，至
    九十五年一月三日保護管束期滿視為執行完畢，仍不知悔改
    。其於假釋出獄後與其父乙○○同住於臺南縣麻豆鎮○○路
    十四之七號，明知上址房屋屋齡約三十年，配線設備均已老
    舊，倘有煤氣外溢，極可能因電線走火等因素釀成火災引發
    公共危險，竟悍然不顧，於九十五年三月二十日上午九時許
    ，因向其父乙○○索討金錢遭拒，心生怨憤，乃基於恐嚇危
    害安全及漏逸煤氣之犯意，將上址屋內廚房擺置之瓦斯桶搬
    至浴室，開啟開關漏逸瓦斯桶內之煤氣，使其住處及兩側連
    棟之房屋發生可能因電線或其他管線老舊摩擦產生火花引燃
    煤氣釀成火災之公共危險，並藉此加害生命、財產之事恫嚇
    乙○○，致生危害於安全。嗣經乙○○發覺，報警處理而查
    知上情。
二、案經臺南縣警察局麻豆分局報請臺灣臺南地方法院檢察署檢
    察官偵查後聲請以簡易判決處刑。
    理  由
一、訊據被告甲○○對於上開事實，均坦承不諱，核與證人即被
    害人乙○○於警詢、偵查中陳證之情節大致相符（見警卷第
    五至六頁、偵查卷第十二至十三頁），此外復有臺南縣警察
    局麻豆分局麻豆派出所受理各類案件紀錄表、刑案現場測繪
    圖各一紙、現場照片二幀在卷可資佐證（見警卷第七至九頁
    ），足見被告之自白與事實相符。而本案被告所居住之臺南
    縣麻豆鎮○○路十四之七號房屋屋齡約三十餘年，為二樓透
    天厝構造，左右兩側並有被告大伯、二伯所有房屋，三棟房
    屋相連等情，業據被告於本院審理中供認無訛（見本院卷第
    十八頁），則被告所居住之房屋顯已老舊，本存有因管線老
    舊導致電線走火之可能，被告明知上情，仍悍然不顧，在上
    址屋內漏逸煤氣，使其住處及兩側連棟房屋發生可能因電線
    走火或其他因管線老舊摩擦產生火花引燃煤氣釀成火災之公
    共危險，並以此舉恫嚇其父乙○○，其有漏逸煤氣及恐嚇犯
    行，至為灼然。本案事證明確，被告犯行已堪認定，應依法
    論科。
二、核被告所為，係犯刑法第一百七十七條第一項之漏逸煤氣罪
    及同法第三百零五條之恐嚇危害安全罪。被告以漏逸煤氣作
    為恫嚇其父乙○○之手段，乃一行為觸犯數罪名，應依刑法
    第五十五條想像競合犯之規定，從一重之漏逸煤氣罪處斷。
    又被告曾因竊盜、違反肅清煙毒條例案件，分別經臺灣高等
    法院臺南分院及本院以八十七年度上易字第五五七號、八十
    七年度訴字第二００號判決判處有期徒刑一年六月、三年十
    月確定，經定其應執行之刑為有期徒刑五年，並與前案撤銷
    假釋之殘刑接續執行，甫於九十四年五月三十一日縮短刑期
    假釋付保護管束，至九十五年一月三日保護管束期滿視為執
    行完畢，有臺灣高等法院被告全國前案紀錄表在卷可稽，其
    於前開有期徒刑執行完畢後五年內再犯本案有期徒刑以上之
    罪，為累犯，應依刑法第四十七條之規定加重其刑。爰審酌
    被告有多項竊盜、違反肅清煙毒條例、麻醉藥品管理條例之
    前科，素行並非良好，而其於前案假釋付保護管束後，不務
    正業，且證人即被告之父乙○○於偵查中證稱：「他（即被
    告）有錢就在外面施用毒品，沒有錢就窩在家裡」、「他用
    各種理由騙我及周遭的人，只要拿到錢就去買毒品」，甚至
    被告本人亦自承其仍陸續向家人要錢購買毒品等語（見偵查
    卷第十三頁），足見被告受刑之執行，仍無悔悟之心，再參
    諸被告僅因向其父乙○○索討金錢未果，竟以漏逸煤氣之方
    式恫嚇乙○○，嚴重危及乙○○暨周遭四鄰之日常生活安寧
    及居家安全，並參酌聲請簡易判決處刑之檢察官具體求處有
    期徒刑六月，而蒞庭之公訴檢察官具體求處有期徒刑一年，
    以及被告犯後坦承犯行等一切情狀，量處如主文所示之刑，
    以示懲儆。
據上論斷，應依刑事訴訟法第二百九十九條第一項前段、第二百
七十三條之一第一項，刑法第一百七十七條第一項、第三百零五
條、第五十五條、第四十七條，罰金罰鍰提高標準條例第一條前
段，判決如主文。
本案經檢察官丙○○到庭執行職務。
中    華    民    國    95    年    6     月    29    日
                  刑事第十一庭  法  官  周紹武
以上正本證明與原本無異。
如不服本判決，應於判決送達後十日內，向本院提出上訴狀。
                                書記官  鄭佩玉
中    華    民    國    95    年    7     月    3     日
附錄本案論罪科刑法條全文：
中華民國刑法第一百七十七條第一項
漏逸或間隔蒸氣、電氣、煤氣或其他氣體，致生公共危險者，處
三年以下有期徒刑、拘役或三百元以下罰金。
中華民國刑法第三百零五條
以加害生命、身體、自由、名譽、財產之事，恐嚇他人致生危害
於安全者，處二年以下有期徒刑、拘役或三百元以下罰金。


司法院資訊處製作；財團法人民間司法改革基金會備份。
